臺灣高等法院刑事裁定
110年度抗字第2034號
抗  告  人  臺灣臺北地方檢察署檢察官
受  刑  人  鄭慶霖


上列抗告人因聲請定其應執行刑案件，不服臺灣臺北地方法院中
華民國110年11月12日裁定（110年度聲字第1932號），提起抗告
，本院裁定如下：
    主  文
原裁定撤銷。
鄭慶霖所犯如附表所示之罪，所處如附表所示之刑，應執行有期
徒刑壹年。
    理  由
一、原裁定意旨略以：受刑人所犯如附表所示之罪，業經法院分
    別判處如附表所示之刑，均經確定在案，有各該判決書及本
    院被告前案紀錄表各1份在卷可稽。經審核認受刑人所犯如
    附表編號1所示之罪，其判決確定日期為民國110年2月2日，
    而如附表編號2至6所示之罪，其犯罪日期均在該日以前，且
    以臺灣臺北地方法院為如附表所示各案犯罪事實最後判決之
    法院，核與上開規定相符，是檢察官本件聲請為正當。又附
    表編號2至6所示之罪，雖曾經臺灣臺北地方法院以110年度
    審簡字第816號判決定應執行有期徒刑10月確定，然依上說
    明，前定之應執行刑當然失效，仍應以其各罪之刑為基礎，
    並受前定應執行刑外部性及內部性界限之拘束，衡酌受刑人
    犯罪之次數、情節、所犯數罪整體之非難評價，爰定其應執
    行刑有期徒刑1年5月等語。
二、抗告意旨略以：本件受刑人前因犯如原裁定附表編號2至6所
    示之詐欺等5罪，經臺灣臺北地方法院以110年度審簡字第81
    6號判決應執行有期徒刑10月，於同年9月1日確定。嗣又犯
    如原裁定附表編號1所示之詐欺罪，經同法院以109年審簡字
    第2416號判決判處有期徒刑6月確定，上開原裁定附表編號1
    至6所示6罪因合於數罪併罰規定，經本檢察官聲請定其應執
    行之刑後，經同法院認聲請為正當而以原裁定定應執行刑1
    年5月，雖原裁定形式上未逾刑法上第51條第5款所定法律之
    外部界線，惟已重於受刑人先前所犯各罪法院所定應執刑10
    月、6月之總和（計算式10月+6月=1年4月），是原裁定顯已
    超過該原裁定附表所示各罪數罪併罰之內部界線，原裁定既
    有未適法之處，爰依刑事訴訟法第403條第1項提起抗告，請
    將原裁定撤銷，更為適法之裁定。
三、按裁判確定前犯數罪者，併合處罰之；數罪併罰，有二裁判
    以上者，依刑法第51條之規定，定其應執行之刑，刑法第50
    條、第53條分別定有明文。次按法律上屬於自由裁量之事項
    ，有其外部性界限及內部性界限，並非概無拘束。依據法律
    之具體規定，法院應在其範圍選擇為適當之裁判者，為外部
    性界限；而法院為裁判時，應考量法律之目的，及法律秩序
    之理念所在者，為內部性界限。法院為裁判時，二者均不得
    有所踰越。在數罪併罰，有二裁判以上，定其應執行之刑時
    ，固屬於法院自由裁量之事項，然仍應受前揭外部性界限及
    內部性界限之拘束（最高法院92年度台非字第227號判決意
    旨參照）。
四、本件受刑人所犯如附表所示之各罪，前經臺灣臺北地方法院
    判處如附表所示之刑，有各該判決書及本院被告前案紀錄表
    在卷可稽。檢察官就其所犯如附表所示之各罪向最後事實審
    之原審法院聲請定其應執行刑，原審於各刑之中最長期有期
    徒刑6月以上、有期徒刑30年以下之法定範圍，定應執行有
    期徒刑1年5月，固非無見。惟查：
　㈠本件受刑人所犯如附表所示之罪，先後經臺灣臺北地方法院
    分別判處如附表所示之刑，並均確定在案，且編號2至6所示
    之罪，其犯罪時間確在編號1所示之罪判決確定前所犯，原
    審亦為最後事實審法院，有各該判決書及本院被告前案紀錄
    表在卷可稽。原裁定所定應執行刑於附表所示各宣告刑中之
    最長刑期有期徒刑6月以上，各罪宣告刑之總和有期徒刑3年
    以下，雖符合刑法第51條第5款所定之法律外部界線30年以
    下，然原裁定所定之應執行刑1年5月，已逾受刑人所犯如附
    表編號2至6各罪先前經定應執行刑（10月）加計附表編號1
    之罪所處刑期（6月）之總和1年4月，明顯逾越量刑裁量之
    內部界線。是原審裁定有不符法律內部界線之違誤，原裁定
    所定之應執行刑未適法，抗告意旨為有理由。
　㈡原裁定既有上開不當之處，即屬無可維持，應由本院撤銷，
    且為免發回原審法院重新裁定於刑事訴追執行效能無益，爰
    由本院自為裁定。本件附表編號1至6所示之罪合於數罪併罰
    之要件，是檢察官聲請定其應執行之刑，於法尚無不合，爰
    審酌本件內部性及外部性界限，及受刑人其所犯如附表所示
    各罪之犯罪類型、動機、態樣、侵害法益、行為次數等情狀
    ，就其所犯之罪整體評價其應受非難及矯治之程度，並兼衡
    刑罰經濟與公平、比例等原則，定其應執行之刑如主文所示
    。
 據上論斷，應依刑事訴訟法第413條、第477條第1項、第53條、
 第51條第5款，裁定如主文。
中　　華　　民　　國　　110 　年　　12　　月　　29　　日
                  刑事第十六庭  審判長法　官 葉騰瑞
                                      法　官 廖紋妤
                                      法　官 王耀興
以上正本證明與原本無異。
如不服本裁定，應於收受送達後五日內向本院提出再抗告狀。
                                      書記官 蘇佳賢
中　　華　　民　　國　　110 　年　　12　　月　　29　　日
附表：
編  號 1 2 3 罪  名 詐欺 詐欺 詐欺 宣告刑 有期徒刑6月 有期徒刑6月 有期徒刑6月 犯罪日期 109年7月15日 109年7月14日 109年7月14日 偵查機關及案號 臺北地檢109年度偵字第23452號 臺北地檢109年度偵字第32013號 臺北地檢109年度偵字第32013號 最後事實審法院及判決案號 臺北地院109年度審簡字第2416號 臺北地院110年度審簡字第816號 臺北地院110年度審簡字第816號 判決日期 109年12月23日 110年6月3日 110年6月3日 確定日期 110年2月2日 110年9月1日 110年9月1日 是否為得易科罰金之案件 否 否 否 執行案號 臺北地檢110年度執更字第1570號 臺北地檢110年度執字第4249號 臺北地檢110年度執字第4249號 備    註  編號2至6所示案件，前經本院以110年度審簡字第816號判決定應執行有期徒刑10月確定。  
編  號 4 5 6 罪  名 詐欺 詐欺 詐欺 宣告刑 有期徒刑6月 有期徒刑6月 有期徒刑6月 犯罪日期 109年7月14日 109年7月17日 109年7月17日 偵查機關及案號 臺北地檢109年度偵字第32013號 臺北地檢109年度偵字第32013號 臺北地檢109年度偵字第32013號 最後事實審法院及判決案號 臺北地院110年度審簡字第816號 臺北地院110年度審簡字第816號 臺北地院110年度審簡字第816號 判決日期 110年6月3日 110年6月3日 110年6月3日 確定日期 110年9月1日 110年9月1日 110年9月1日 是否為得易科罰金之案件 否 否 否 執行案號 臺北地檢110年度執字第4249號 臺北地檢110年度執字第4249號 臺北地檢110年度執字第4249號 備    註 編號2至6所示案件，前經本院以110年度審簡字第816號判決定應執行有期徒刑10月確定。